臺灣高雄地方法院刑事判決　　　　　　　 96年度訴字第846號
公　訴　人　臺灣高雄地方法院檢察署檢察官
被　　　告　甲○○
　　　　　　　　　　（現於臺灣高雄戒治所強制戒治執行中）
指定辯護人　本院公設辯護人丙○○
上列被告因違反槍砲彈藥刀械管制條例案件，經檢察官提起公訴
（95年度偵字第28802 號），本院判決如下：
    主  文
甲○○未經許可，持有可發射子彈具有殺傷力之改造手槍，累犯
，處有期徒刑壹年拾月，併科罰金新臺幣拾萬元，罰金如易服勞
役，以新臺幣壹仟元折算壹日。扣案之仿FN廠一九一０型半自動
手槍製造之改造手槍壹支（內含彈匣壹個；槍枝管制編號000
0000000號）及CD匣壹個均沒收。
    事  實
一、甲○○前因傷害案件，經本院以93年簡字第5369號判決判處
    有期徒刑3 月確定，甫於民國94年2 月23日易科罰金執行完
    畢。詎不知悔改，明知未經中央主管機關之許可，不得無故
    持有具殺傷力可發射子彈之槍枝及彈藥，竟基於持有改造手
    槍及土造子彈之犯意，於95年10月中旬某日，在高雄市○○
    路及二聖路口向真實姓名年籍不詳綽號「阿隆」之成年男子
    ，以新台幣（下同）3 萬元之代價，購入仿FN廠1910型半自
    動手槍製造之槍枝換裝土造金屬槍管而成具殺傷力之改造手
    槍1 支（含彈匣1 個、槍枝管制編號：0000000000）及具殺
    傷力之土造子彈3 顆（共扣得5 顆土造子彈，經試射鑑驗結
    果僅3 顆具殺傷力，有2 顆不具殺傷力），而持有之，並將
    該改造槍枝及土造子彈藏於車牌號碼FY-7687 號自小客車內
    。嗣於95年11月1 日5 時許（起訴書誤載為96年），甲○○
    因偽造文書及施用毒品案件遭通緝，而為高雄市政府警察局
    左營分局員警在高雄縣鳳山市○○路129 號逮捕，甲○○於
    其持有前開改造手槍及子彈之行為遭有偵查犯罪權限公務員
    查悉前，主動向到場員警自首坦承其持有改造槍彈犯行，並
    即偕同員警至上址後方之南台停車場，在停放於該處之上開
    自小客車內，為員警在車內駕駛座旁煞車桿處之CD匣內，起
    獲前揭改造槍彈而報繳之，而查悉上情。
二、案經高雄市政府警察局左營分局報告臺灣高雄地方法院檢察
    署檢察官偵查起訴。
    理  由
一、按被告以外之人於審判外之陳述，雖不符刑事訴訟法第159
    條之1 至第159 條之4 之規定，而經當事人於審判程序同意
    作為證據，法院審酌該言詞陳述或書面陳述作成時之情況，
    認為適當者，亦得為證據；當事人、代理人或辯護人於法院
    調查證據時，知有第159 第1 項不得為證據之情形，而未於
    言詞辯論終結前聲明異議者，視為有前項之同意，刑事訴訟
    法第159 條之5 定有明文。本件所援引之以下各項證據，固
    有部分屬傳聞證據，然公訴人、被告及其指定辯護人於本院
    言詞辯論終結前，均未聲明異議，且本院審酌該等證據作成
    時之狀況，並無違法取證之情事，且無不宜作為證據之情形
    ，依前開說明，爰認均有證據能力，合先敘明。
二、上開事實，業據被告迭於警詢、偵查及本院審理時坦承不諱
    。而扣案被告所持之上開槍枝（含彈匣1 個、槍枝管制編號
    ：0000000000）及子彈，經送請內政部警政署刑事警察局以
    性能鑑驗法、試射法鑑定結果，認定：(1)送鑑改造手槍1 支
    （槍枝管制編號：0000000000）係仿FN廠1910型半自動手槍
    製造之槍枝，換裝土造金屬槍管而成之改造手槍，機械性能
    良好，可擊發適用子彈，認具殺傷力；(2)送鑑改造子彈5 顆
    ，認均係具直徑約8.0mm 金屬彈頭之土造子彈，先經採樣2
    顆試射：1 顆，雖可擊發，惟發射動能甚微，認不具殺傷力
    ；另1 顆，無法擊發，認不具殺傷力；其餘3 顆，均經實際
    試射，均可擊發，認均具殺傷力，有內政部警政署刑事警察
    局95年11月9 日刑鑑字第0950164041號槍彈鑑定書、95年12
    月27日刑鑑字第0950188799號函在卷可稽（見偵查卷第21至
    23頁、第40頁）。足認被告所持扣案仿FN廠1910型半自動手
    槍換裝土造金屬槍管之改造手槍1 枝（含彈匣1 個，槍枝管
    制編號：0000000000號）、土造子彈3 顆，確均具有殺傷力
    ，分別係槍砲彈藥刀械管制條例第4 條第1 項第1 款及第2
    款所稱非經許可不得持有之其他可發射金屬或子彈具有殺傷
    力之槍砲、彈藥。綜上，足認被告之自白與事實相符，本件
    事證明確，被告犯行洵堪認定，應予依法論科。
三、核被告所為，係犯槍砲彈藥刀械管制條例第8 條第4 項未經
    許可持有可發射子彈具有殺傷力之改造手槍罪及同條例第12
    條第4 項未經許可持有子彈罪。被告以一持有行為同時觸犯
    上開二罪名，為想像競合，應從一重之未經許可持有改造手
    槍罪論處。被告有如犯罪事實欄所載之前案及執行紀錄之事
    實，有臺灣高等法院被告前案紀錄表1 份在卷可參，其於受
    有期徒刑執行完畢五年以內故意再犯本件有期徒刑以上之罪
    ，為累犯，應依法加重其刑。又按「對於未發覺之罪自首而
    受裁判者，得減輕其刑」，刑法第62條定有明文；又自首以
    在犯罪未發覺前，自行申告其犯罪事實於該管公務員，而受
    法律上之裁判為要件；所謂未發覺之罪，固非以有偵查犯罪
    權之機關或人員確知其人犯罪無誤為必要，而於對其發生嫌
    疑時，即得謂為已發覺；但此項對犯人之嫌疑，仍須有確切
    之根據得為合理之可疑者，始足當之，若單純主觀上之懷疑
    ，要不得謂已發生嫌疑；最高法院24年上字第1162號、72年
    台上字第641 號判例可資參照。查被告因違反毒品危害防制
    條例等案件而遭本院通緝，於上開時地經員警前往逮捕，然
    因未有明確證據可以認定被告持有槍彈，故警方未向法院聲
    請搜索票，此為證人即查獲本案之高雄市政府警察局左營分
    局偵查隊警員乙○○於本院審理時證述明確，並證稱：伊等
    抓到被告後，問被告開什麼車、停在哪裡，被告身上有汽車
    鑰匙，到停車場還不知道被告的車子是哪一輛，伊等問被告
    是哪一台，被告有指出是哪一台，並告訴伊等車內有一把槍
    ，且同意搜索，便在被告車內煞車桿處的CD盒內查獲槍彈，
    裡面是一把槍，彈匣已經裝在裡面，至於子彈應該是裝在彈
    匣裡面，後來將彈匣退出，看有幾顆子彈；因為伊等查過被
    告前科，有毒品、槍砲，如果仔細搜，也一定會搜到，但沒
    有具體證據知道被告車內有一把槍等語（見本院卷第45-49
    頁），是警方雖因被告為通緝犯且查閱其前科，懷疑其涉有
    不法，但其懷疑並無確切之根據，僅屬單純主觀上之懷疑，
    尚難謂已對被告產生持有具殺傷力之改造槍、彈之嫌疑。被
    告則於本院自承：當天警察在電動玩具店抓到伊，帶到偵防
    車，問伊有無開車，本來要跟警察說伊沒有車子，後來想一
    想被抓了，就全部供出，並指出伊的車上有槍等語（見本院
    卷第49頁），是以被告固係因通緝遭逮捕之後，始告知扣案
    槍、彈存在之事實，惟當其時，員警僅屬推測被告可能涉及
    不法，尚無合理懷疑被告涉嫌持有具殺傷力之槍、彈，即與
    已發覺犯罪之情形有別。綜上，足認被告於員警見到扣案槍
    、彈前，主動告知員警其持有槍、彈，提出其所持有之改造
    手槍、子彈交予警方扣案，而報繳其持有之全部槍彈，堪認
    被告係在有偵查犯罪職權之機關人員發覺其涉犯本件犯罪前
    ，主動向警員表示持有槍彈而有接受裁判之意思，是被告就
    其所犯持有槍、彈之行為，應符合自首之要件，應依槍砲彈
    藥刀械管制條例第18條第1 項前段規定減輕其刑（最高法院
    91年度台上字第615 號刑事判決要旨參照），並依法先加後
    減之。爰審酌被告明知其持有上開具殺傷力之改造手槍及子
    彈，對社會治安危害甚鉅，竟仍持槍自重，實不可取，又其
    前業曾因妨害自由、傷害等案件，經法院判處罪刑確定且執
    行完畢在案，素行不佳，竟不思悔改，再犯本件之罪，惟念
    及其犯後自首且坦承犯罪，態度尚佳及所持有槍彈之數量等
    一切情狀，量處如主文之刑，並就所併科之罰金刑部分，參
    酌被告本件所犯情節，及教育程度係高中肄業、家境小康（
    見警卷調查筆錄受詢問人欄）等情，諭知易服勞役折算標準
    ，以示懲儆。扣案仿FN廠半自動手槍製造之改造手槍1 支（
    內含彈匣1 個；槍枝管制編號：0000000000號）可擊發子彈
    ，具殺傷力，有上述內政部警政署刑事警察局槍彈鑑定書附
    卷可憑，是該改造手槍為違禁物，應依刑法第38條第1 項第
    1 款宣告沒收之；扣案CD匣1 個為被告所有，供持有上開槍
    彈所用之物，業據被告供承在卷（見本院第53、54頁），爰
    依刑法第38條第1 項第2 款規定宣告沒收；又扣案具殺傷力
    而經鑑定試射之土造子彈3 顆，業因鑑定需要擊發試射而已
    破裂變形，已無殺傷力，與不具殺傷力之土造子彈2 顆，均
    不予宣告沒收，附此敘明。
據上論斷，應依槍砲彈藥刀械管制條例第8 條第4 項、第12條第
4 項、第18條第1 項前段，刑法第11條、第55條、第47條第1 項
、第42條第3 項、第38條第1 項第1 款、第2 款，判決如主文。
本案經檢察官丁○○到庭執行職務。
中　　華　　民　　國　　96　　年　　6 　　月　　27　　日
                  刑事第十庭  審判長法  官  陳玉聰
                                    法  官  莊珮吟
                                    法  官  鄭凱文
以上正本證明與原本無異。
如不服本判決，應於收受送達後10日內向本院提出上訴書狀。
中　　華　　民　　國　　96　　年　　6 　　月　　27　　日
                                    書記官  林慧芬
附錄論罪法條：
（槍砲彈藥刀械管制條例第8條）
未經許可，製造、販賣或運輸鋼筆槍、瓦斯槍、麻醉槍、獵槍、
空氣槍或第4 條第1 項第1 款所定其他可發射金屬或子彈具有殺
傷力之各式槍砲者，處無期徒刑或5 年以上有期徒刑，併科新臺
幣1 千萬元以下罰金。
未經許可，轉讓、出租或出借前項所列槍枝者，處5 年以上有期
徒刑，併科新臺幣1 千萬元以下罰金。
意圖供自己或他人犯罪之用，而犯前二項之罪者，處無期徒刑或
7 年以上有期徒刑，併科新臺幣1 千萬元以下罰金。
未經許可，持有、寄藏或意圖販賣而陳列第1 項所列槍枝者，處
3 年以上10年以下有期徒刑，併科新臺幣700 萬元以下罰金。
第 1 項至第 3 項之未遂犯罰之。
（槍砲彈藥刀械管制條例第12條）
未經許可，製造、販賣或運輸子彈者，處1 年以上7 年以下有期
徒刑，併科新台幣500 萬元以下罰金。
未經許可，轉讓、出租或出借子彈者，處6 月以上5 年以下有期
徒刑，併科新台幣300 萬元以下罰金。
意圖供自己或他人犯罪之用，而犯前二項之罪者，處3 年以上10
年以下有期徒刑，併科新台幣700 萬元以下罰金。
未經許可，持有、寄藏或意圖販賣而陳列子彈者，處5 年以下有
期徒刑，併科新台幣300 萬元以下罰金。
第1 項至第3 項之未遂犯罰之。
